【裁判字號】    98,交聲,455
【裁判日期】    980429
【裁判案由】    聲明異議
【裁判全文】
臺灣臺南地方法院交通事件裁定         98年度交聲字第455號
移送機關    交通部公路總局嘉義區監理所臺南監理站
異議人即
受處分人    甲○○
上列異議人即受處分人因違反道路交通管理處罰條例案件，對於
交通部公路總局嘉義區監理所臺南監理站民國98年3月24日所為
之裁決處分（處分案號：嘉監南字第裁00-000000000號）聲明異
議，本院裁定如下：
    主    文
異議駁回。
    理    由
一、原處分意旨略以：異議人即受處分人甲○○（下稱異議人）
    所有之車號3590-GJ號自用一般小客車，因不依限期於97年6
    月20日參加定期檢驗，經移送機關即交通部公路總局嘉義區
    監理所臺南監理站（下稱原處分機關）製單舉發後，因異議
    人仍未參加檢驗，嗣經原處分機關以其逾期6個月以上未參
    加定期檢驗，而依道路交通管理處罰條例第17條第1項及違
    反道路交通管理事件統一裁罰基準表之規定，裁處罰鍰新臺
    幣（下同）1,400元，並註銷牌照等語。
二、本件聲明異議意旨略以：異議人於限期前往檢驗場所申請檢
    驗，然檢驗人員告以應該結清紅單始可辦理檢驗，而拒絕為
    本車檢驗，按「結清紅單」與「申請車輛檢驗」分屬不同之
    事，二者無關聯，監理機關不應以「未結清紅單」為由而拒
    絕為車輛檢驗，否則，即是違反「不當連結禁止」原則，為
    此聲明異議，請求撤銷原處分等語。
三、按汽車不依限期參加定期檢驗或臨時檢驗者，處汽車所有人
    900元以上1,800元以下罰鍰；逾期1個月以上者並吊扣其牌
    照，至檢驗合格後發還，逾期6個月以上者，註銷其牌照，
    道路交通管理處罰條例第17條第1項定有明文。又汽車所有
    人或駕駛人應於向公路監理機關辦理汽車檢驗、各項登記或
    換發牌照、執照前，繳清其所有違反本條例第2章、第3章尚
    未結案之罰鍰，同條例第9條之1亦規定甚明。
四、經查：
  (一)異議人所有之上開車輛，應於97年6月20日參加定期檢驗，
    然因逾期未參加檢驗，經原處分機關逕行舉發，嗣因異議人
    逾期6個月以上仍未參加定期檢驗，而經原處分機關為前述
    內容之裁處等情，有原處分機關97年8月20日南監車字第742
    710170號舉發違反道路交通管理事件通知單及98年3月24日
    嘉監南字第裁00-000000000號裁決書各1份附卷可稽，且為
    異議人所不爭執，是此部分事實應堪認定。
  (二)異議人雖以前揭情詞置辯，惟車輛檢驗係屬「行政管制」事
    項，於車輛未報廢或註銷牌照前，車主均有義務行政檢驗，
    而異議人所有之上開車輛於應參加檢驗時，尚無報廢或已遭
    註銷牌照之情事，是異議人依限期參加定期檢驗之義務，須
    先繳清罰款再行驗車，以於期限內辦理汽車檢驗，係法所明
    文規定，則異議人因未先行繳納前案之罰鍰，致其汽車檢驗
    遭汽車檢驗單位拒絕，應屬可歸責於自己之事由，致未依限
    參加檢驗。異議人稱監理機關違背「不當連結禁止」原則，
    顯係誤會。
  (三)又按領有牌照之汽車所有人應於指定日期前後1個月內持行
    車執照、新領牌照登記書向公路監理機關申請檢驗，道路交
    通安全規則第44條第1項定有明文。本件汽車指定檢驗日期
    為97年6月20日，異議人至遲應於汽車指定檢驗日期後之1個
    月內即97年7月20日前進行汽車檢驗，惟迄原處分機關於98
    年3月24日裁罰為止，異議人均未進行汽車檢驗，確有不依
    限期參加定期檢驗之違規行為明確。
五、綜上所述，異議人所有之前開車輛確有未依限期參加定期檢
    驗之違規行為，又本件汽車指定檢驗日期為97年6月20日，
    惟迄原處分機關於98年3月24日裁罰為止，異議人均未進行
    汽車檢驗，顯已逾期6個月以上無誤，是原處分機關依道路
    交通管理處罰條例第17條第1項及違反道路交通管理事件統
    一裁罰基準表之規定，裁處異議人罰鍰1,400元，並註銷牌
    照之處分，核無違誤。本件異議為無理由，應予駁回。
六、據上論斷，應依道路交通管理處罰條例第87條第2項、道路
    交通案件處理辦法第19條，裁定如主文。
中    華    民    國    98    年    4     月    29    日
                      交通法庭  法  官  張家瑛
以上正本證明與原本無異。
如不服本裁定，應於收受送達後5日內向本院提出抗告狀。（應
附繕本）
                                書記官  李淑惠
中    華    民    國    98    年    4     月    30    日


司法院資訊處製作；財團法人民間司法改革基金會備份。
